臺灣新北地方法院刑事判決
111年度審易字第449號
公  訴  人  臺灣新北地方檢察署檢察官
被      告  黃子芳



上列被告因竊盜案件，經檢察官提起公訴（110 年度偵字第3904
6 號、第41240 號），本院判決如下：
    主  文
黃子芳犯竊盜罪，處罰金新臺幣壹萬捌仟元，如易服勞役，以新
臺幣壹仟元折算壹日；又犯竊盜罪，處罰金新臺幣叁仟元，如易
服勞役，以新臺幣壹仟元折算壹日。應執行罰金新臺幣貳萬元，
如易服勞役，以新臺幣壹仟元折算壹日。
未扣案如本判決附表所示之物均沒收，於全部或一部不能沒收或
不宜執行沒收時，追徵其價額。
    事實及理由
壹、查被告黃子芳所犯均係死刑、無期徒刑、最輕本刑為3 年以
    上有期徒刑以外之罪，其於準備程序就被訴事實為全部有罪
    之陳述，經告知簡式審判程序之旨，並聽取其與檢察官之意
    見後，本院認無不得或不宜改依簡式審判程序進行之處，爰
    依刑事訴訟法第273 條之1 第1 項、第284 條之1 之規定，
    裁定進行簡式審判程序。
貳、本案犯罪事實、證據及應適用之法條，除下列事項應予更正
    、補充外，餘皆引用附件即檢察官起訴書之記載：
一、補充「被告黃子芳於111 年4 月28日本院準備程序及審理中
    之自白（參本院卷所附當日各該筆錄）」為證據。
二、證據並所犯法條欄二關於檢察官認被告所為本件各該犯行皆
    構成累犯及是否加重其刑部分，應補充「被告雖有附件犯罪
    事實欄一所載之刑事案件執行紀錄，更有前次有期徒刑執行
    完畢之日距離實行本件各該犯行之行為日在5 年內之情形，
    此觀卷附臺灣高等法院被告前案紀錄表之記載自明，素行欠
    佳，然考量被告前案固為竊盜案件，在各次犯罪動機、手段
    、侵害財產權益之歸屬等面向，與其實行本件各該犯行之情
    節迥然有別，至多在量刑因子之素行良莠部分加以衡酌，而
    遍觀檢察官提出之卷附事證，尚難遽認被告所為本件各該犯
    行，有何加重其刑之必要性，故不再援引累犯規定針對相同
    素行重複評價並加重其刑」。
叁、審酌被告係具備一般智識程度及社會歷練之成年人，對於不
    得以竊盜等非法方式侵害他人財物之情，自當瞭然於胸，卻
    不思付出自身勞力或技藝，循合法、正當之途徑取得所需，
    而兩次恣意竊取他人在商店內陳列待售之商品，缺乏基本之
    法治觀念，更對他人財產安全造成危害，均有不該，兼衡被
    告前次有期徒刑執行完畢之素行實況、犯罪之目的、手段、
    教育程度、職業、家庭經濟與生活狀況、案發時為持有身心
    障礙證明之人（障礙等級及障礙類別詳卷）、各次竊取財物
    之價值及數量，以及被告犯後坦認全部犯行，態度勉可等一
    切情狀，分別量處如主文第1 項所示之刑暨定應執行之刑，
    且均諭知如易服勞役之折算標準，以資處罰。
肆、本判決附表所示之商品，概為被告實行本件各該犯行竊得之
    物，概屬其犯罪所得，復未見實際合法發還告訴人吳咏欣、
    陳莉琪之事證，基於任何人不能保有犯罪所得之立法原則，
    自應於主文第2 項宣告沒收，且於全部或一部不能沒收或不
    宜執行沒收時，追徵其價額。
伍、本判決係依刑事訴訟法第310 條之2 及第454 條所製作之簡
    化判決，依法僅需記載犯罪事實、證據名稱及應適用之法條
    ，並得以簡略方式為之，如認定之犯罪事實、證據及應適用
    之法條，與檢察官起訴書之記載相同者，得引用之，附此敘
    明。
據上論斷，應依刑事訴訟法第273 條之1 第1 項、第299 條第1
項前段、第310 條之2 、第454 條（本件依刑事判決精簡原則，
僅記載程序法條文），判決如主文。
本案經檢察官黃彥琿偵查起訴，由檢察官陳炎辰到庭執行公訴。
中　　華　　民　　國    111   年 　  5  　月 　 17  　日
                  刑事第二十四庭  法  官　李俊彥   
以上正本證明與原本無異。
如不服本判決，應於判決送達後20日內敘明上訴理由，向本院提
出上訴狀（應附繕本），上訴於臺灣高等法院。其未敘述上訴理
由者，應於上訴期間屆滿後20日內向本院補提理由書「切勿逕送
上級法院」。
                                  書記官  林慈恩
中　　華　　民　　國　  111 　年　   5    月    17    日
附錄本判決論罪之法律條文：
中華民國刑法第320 條
意圖為自己或第三人不法之所有，而竊取他人之動產者，為竊盜
罪，處5 年以下有期徒刑、拘役或50萬元以下罰金。
意圖為自己或第三人不法之利益，而竊佔他人之不動產者，依前
項之規定處斷。
前二項之未遂犯罰之。

附表：
編號 犯罪所得 備註 一 普拿疼肌立十二小時鎮痛乳膠壹佰克、普拿疼肌立痠痛藥布共拾捌片裝、人生浣腸拾個入共貳組、娘家大紅麴膠囊叁拾粒裝壹組、洗顏專科超微米潔顏乳壹個。 即附件犯罪事實欄一、㈠所示遭竊之物 。 二 桂冠芝麻湯圓、手工三星蔥抓餅、臺灣芋角各壹包。 即附件犯罪事實欄一、㈡所示遭竊之物 。 
--------------------------------------------------------
附件：
臺灣新北地方檢察署檢察官起訴書
　　　　　　　　　　　　　   　　 　110年度偵字第39046號
                                    110年度偵字第41240號
　　被　　　告　黃子芳　女　59歲（民國00年0月00日生）
　　　　　　　　　　　　住新北市○○區○○路00號2樓
　　　　　　　　　　　　國民身分證統一編號：Z000000000號
上列被告因竊盜案件，業經偵查終結，認應提起公訴，茲將犯罪
事實及證據並所犯法條分敘如下：
　　　　犯罪事實
一、黃子芳前因竊盜案件，經臺灣臺北地方法院以103年度易字8
    30號判決判處有期徒刑6月確定，於民國105年6月29日易科
    罰金執行完畢。詎仍不知悔改，復意圖為自己不法之所有，
    基於竊盜之犯意，分別為下列之犯行：㈠於110年2月27日19
    時28分許，在新北市○○區○○路0段000號屈臣氏商店內，趁店
    長吳咏欣未注意之際，徒手竊取置於店內之普拿疼肌立12小
    時鎮痛乳膠100g、普拿疼肌立痠痛藥布18片裝、人生浣腸10
    個入2組、娘家大紅麴膠囊30粒裝1組、洗顏專科超微米潔顏
    乳1個（共價值新臺幣<下同>3,733元），並將上開物品放入
    黑色手提袋內，旋即搭乘捷運離去。嗣吳咏欣於同日清點物
    品，發現上開物品遭竊，報警處理，經警調閱監視器錄影畫
    面，始查悉上情；㈡復於110年5月31日17時10分許，在新北
    市○○區○○路00巷0號美廉社內，趁店長陳莉琪未注意之際，
    徒手竊取店內陳列之桂冠芝麻湯圓、手工三星蔥抓餅、臺灣
    芋角等商品（共價值152元），亦將上開物品放入黑色手提
    袋內，旋即離去。嗣陳莉琪察覺上開物品遭竊，報警處理，
    經警調閱監視器錄影畫面，始查悉上情。
二、案經吳咏欣訴由新北市政府警察局海山分局、陳莉琪訴由新
    北市政府警察局土城分局報告偵辦。
        證據並所犯法條
一、上揭犯罪事實，業據被告黃子芳於警詢中坦承不諱，核與告
    訴人吳咏欣、陳莉琪於警詢時指述之情節相符，並有屈臣氏
    及美廉社店內監視器檔案光碟各1片、美聯社監視器影像截
    圖9張、屈臣氏及新埔捷運站1號出口監視器影像截圖12張在
    卷可稽，足認被告之自白與事實相符，其犯嫌應堪認定。
二、核被告所為，係犯刑法第320條第1項竊盜罪嫌。被告所犯上
    開2次竊盜犯行，犯意個別，行為互異，請分論併罰。又被
    告曾受有前揭犯罪事實欄所載科刑執行情形，有刑案資料查註
    紀錄表1份附卷可稽，其於有期徒刑執行完畢後，5年以內故意
    再犯本件有期徒刑以上之罪，為累犯，請參照大法官會議釋字
    第775號解釋意旨，審酌是否依刑法累犯規定加重其刑。再被
    告所竊得之上開物品，核屬其犯罪所得，請依刑法第38條之
    1第1項前段、第3項之規定宣告沒收之，並於全部或一部不能
    沒收或不宜執行沒收時，追徵其價額。
三、依刑事訴訟法第251條第1項提起公訴。
　　此　　致
臺灣新北地方法院
中　　華　　民　　國　 111　  年　   2　  月　  16    日
　　　　　　　　　　　　　　  檢  察  官　黃彥琿